臺灣臺南地方法院交通事件裁定　　　　 96年度交聲字第234號
移送機關　　交通部公路總局嘉義區監理所臺南監理站
異議人即
受處分人　　甲○○
上列受處分人因違反道路交通管理處罰條例案件，對於交通部公
路總局嘉義區監理所臺南監理站民國96年3月21日所為之裁決處
分（處分案號：嘉監南字第裁74-M00000000號），聲明異議，本
院裁定如下：
    主  文
異議駁回。
    理  由
一、原處分意旨略以：受處分人即異議人甲○○（下稱異議人）
    遭警舉發，於民國（下同）95年12月24日7時35分許，駕駛
    車牌號碼H3-8598號自小客車，在台南縣永康市○○路與大
    橋2街交叉路口，有直行車行駛左彎專用道之在多車道不依
    規定駕車之違規行為，致與車牌號碼NNG-895重機車發生碰
    撞之交通事故，致車牌號碼NNG-895重機車駕駛人受輕傷，
    嗣經交通部公路總局嘉義區監理所臺南監理站（下稱移送機
    關）依道路交通管理處罰條例第45條第4款、第61條第3項、
    第63條第1項第1款及違反道路交通管理事件統一裁罰基準表
    等規定，裁處罰鍰新臺幣900元，並記違規點數4點等處分。
二、聲明異議意旨略以：異議人駕駛之車輛原沿台南縣永康市○
    ○路北往南方向依序行駛汽車專用道直行於內側車道，在台
    南縣永康市○○路與大橋2街交叉路口時，遇五項號誌燈，
    顯示綠燈及右轉燈號，不知因故障或事故，前方車輛卻靜止
    不動，異議人之車輛及尾隨在後之車輛，遂依序往左、右車
    道循序前進。而同向之車牌號碼NNG-895號重機車之駕駛人
    乙○○欲左轉大橋二街，當時號誌明白顯示（直行及右轉）
    燈，卻未顯示（紅燈左轉）燈，但該機車已從燈號前約40公
    尺行駛汽車道左轉，因乙○○所駕駛之NNG-895號重機車違
    規行駛汽車道左轉，才撞及異議人車輛之右後方，因此，異
    議人認為原處分顯有錯誤，為此聲明異議等語。
三、按汽車駕駛人在多車道不依規定駕車者，處新臺幣6百元以
    上1千8百元以下罰鍰，並記違規點數1點，道路交通管理處
    罰條例第45條第5款、第63條第1項第1款分別定有明文。另
    按汽車駕駛人，駕駛汽車違反道路交通安全規則，因而肇事
    致人受傷者，記違規點數3點，道路交通管理處罰條例第61
    條第3項亦定有明文。
四、經查：
（一）異議人甲○○遭警舉發，於上開時、地直行車行駛左彎專
      用道，有在多車道不依規定駕車，並因與NNG-895重機車
      發生碰撞事故，有違反安全規則，肇事致人受輕傷之違規
      行為，有台南縣警察局96年1月16日南縣警交字第M000000
      00號舉發違反道路交通管理事件通知單1份附卷可稽。
（二）異議人雖辯稱原直行於內側車道，係因前方不知發生交通
      事故或車輛故障，前方車道之車輛停止不動，才依常理往
      左駛入左轉彎汽車專用車道循序前進，適案外人乙○○騎
      乘NN G-895重機車欲左轉大橋二街，在當時燈號係顯示綠
      燈直行及得右轉，並未顯示紅燈得左轉之情況下，該機車
      駕駛人未至機車待轉區等待左轉，卻違規行駛於汽車左轉
      彎專用車道，自後撞及異議人之車輛，本件車禍事故係因
      該案外人乙○○違規駕駛而引起，與異議人無關，因此，
      原處分顯有錯誤云云。惟：
   1、移送機關指稱異議人直行車卻違規行駛於左轉彎汽車專用
      道一節，為異議人所不爭執，自足信為真實。
   2、而在異議人所駕駛上開自小客車與案外人乙○○所駕駛之
      NNG-895重型機車發生碰撞前，上開路段並無發生交通事
      故，是異議人與案外人乙○○發生碰撞事故之後，後方之
      案外人黃輝儀所駕駛之6183-LV自小客車才與案外人江清
      文所駕駛之SU-9577號自小客車發生碰撞，業據台南縣警
      察局永康分局以96年12月24日南縣永警五字第0960024335
      號函檢送當時交通事故之處理員警陳俊宏之職務報告1 份
      附卷可參，又當時上開交叉路口燈號之運作正常，除上開
      二件交通事故外，並無其他交通事故或車輛故障之情存在
      ，亦有台南縣警察局永康分局以96年4月11日南縣永警五
      字第0960006586號函檢送當時現場照片3幀附卷可參，是
      異議人辯稱係因前方車道發生交通事故或車輛故障，前方
      車輛因而停止不動，其為繼續直行，才從原行駛之內側車
      道左轉至左轉彎汽車專用道一節，洵屬無據，不足採信。
   3、案外人乙○○因見異議人突然由內側車道左轉至左轉彎汽
      車專用道，一時驚慌而滑倒，撞到異議人所駕駛自小客車
      之後方，業據乙○○於本院96年5月23日調查時，具結證
      稱在卷（見是日之訊問筆錄），而乙○○因此受有臀部挫
      傷之傷害，亦據乙○○於台南縣警察局永康分局交通事故
      處理小組之員警調查時陳稱在卷，有台南縣警察局永康分
      局以96年4月11日南縣永警五字第0960006586號函檢送調
      查筆錄1份附卷可參，因此，移送機關指稱因異議人直行
      車違規行駛於左轉彎汽車專用道，有違反道路交通規則因
      而肇事致人受傷一節，洵堪認定。
五、至於案外人乙○○騎乘機車卻違規行駛於左轉彎汽車專用道
    雖亦為本件交通事故發生之原因之一，惟前述道路交通管理
    處罰條例第61條第3項規範之目的，在處罰汽車駕駛人，駕
    駛汽車違反道路交通安全規則致他人受有傷害之行為，祇以
    汽車駕駛人之違反道路交通安全規則之行為致他人受傷之一
    原因為已足，故縱案外人乙○○對於本件交通事故之發生，
    雖亦有過失，仍不能解免異議人應負之違規責任，併此敘明
    。
六、縱上所述，本件異議人於上開時、地，因直行車行駛左彎專
    用道，有在多車道不依規定駕車，並因與NNG-895重機車發
    生碰撞事故，有違反安全規則，肇事致上開機車之駕駛人乙
    ○○受輕傷之違規行為等事實，既堪認定，則移送機關，據
    此並引用上開道路交通管理處罰條例第45條第1項4款、第61
    條第3項及第63條第1項第1款等規定，裁處異議人罰鍰新臺
    幣900元，並合計記違規點數3點，於法即無不當。從而，本
    件異議經核並無理由，應予以駁回。
七、據上論斷，應依道路交通案件處理辦法第19條，裁定如主文
    。
中　　華　　民　　國　　96　　年　　12　　月　　31　　日
　　　　　　　　　　　交通法庭  法　官　陳淑勤
以上正本證明與原本無異。
如不服本裁定應於送達後5日內向本院提出抗告狀。
      　　　　　　　　　　　　　書記官　陳金堂
中　　華　　民　　國　　96　　年　　12　　月　　31　　日
